【裁判字號】    95,訴,91
【裁判日期】    950725
【裁判案由】    違反毒品危害防制條例
【裁判全文】
臺灣嘉義地方法院刑事判決                95年度訴字第91號
公  訴  人  臺灣嘉義地方法院檢察署檢察官
被      告  丙○○
上列被告因違反毒品危害防制條例案件，經檢察官提起公訴（95
年度毒偵字第78號），及移送併案審理（95年度毒偵字第541號
），本院判決如下：
    主  文
丙○○連續施用第一級毒品，處有期徒刑拾月。又連續施用第二
級毒品，處有期徒刑伍月。應執行有期徒刑壹年貳月。
    事  實
一、丙○○前因施用毒品案件，經本院以94年度毒聲字第309號
    裁定送觀察、勒戒後，認無繼續施用毒品傾向，於民國94年
    8月29日釋放，並經臺灣嘉義地方法院檢察署檢察官於同年8
    月30日以94年度毒偵字第973號為不起訴處分確定。猶不知
    悔改，於觀察、勒戒執行完畢釋放後，5年內再基於施用第1
    級毒品海洛因之概括犯意，於94年9月30日22時30分許，回
    溯72小時內之某時，在不詳地點，以不詳方式，施用海洛因
    1次；又分別於95年3月29日23時許、同年3月30日10時許，
    在其嘉義市友愛大地大樓13樓住處，以將海洛因置入香菸內
    點燃吸食之方式，各施用海洛因1次。另基於施用第2級毒品
    甲基安非他命之概括犯意，於94年9月30日22時30分許，回
    溯96小時內之某時，及於95年3月30日18時20分許，回溯96
    小時內之某時，在不詳地點，以不詳方式，各施用甲基安非
    他命1次。嗣先於94年9月30日17時許，在雲林縣二崙鄉○○
    村○○路65之3號206室為警查獲，並於同日22時30分許，經
    警採尿送驗，呈嗎啡及甲基安非他命陽性反應；又於95年3
    月30日17時許，在其上揭住處為警查獲，並於同日18時20分
    許，經警採尿送驗，亦呈嗎啡及甲基安非他命陽性反應。
二、案經彰化縣警察局二林分局報請臺灣雲林地方法院檢察署呈
    請臺灣高等法院臺南分院檢察署令轉，暨嘉義縣警察局移送
    臺灣嘉義地方法院檢察署檢察官偵查起訴及移送併案審理。
    理  由
一、訊據被告丙○○對於在95年3月29日23時許、同年3月30日10
    時許，連續施用第1級毒品海洛因之犯行坦承不諱，就上揭
    其餘犯行則矢口否認，辯稱：94年9月30日那次伊真的沒有
    施用毒品，是警察採尿時把乙○○的尿液倒到伊的尿液瓶，
    瓶子裡面有伊的尿液也有別人的；今年那次伊沒有施用安非
    他命云云。惟查：
  (一)被告對於95年3月29日23時許、同年3月30日10時許，在其嘉
    義市友愛大地大樓13樓住處，以將海洛因置入香菸內點燃吸
    食之方式，各施用海洛因1次之犯行，於本院審理時坦承不
    諱。且被告於94年9月30日22時30分許，及95年3月30日18時
    20分許，分別經警採尿送驗，均呈嗎啡及甲基安非他命陽性
    反應，此有彰化縣衛生局煙毒尿液檢驗成績書、尿液代號與
    真實姓名對照認證表、高雄市立凱旋醫院濫用藥物尿液檢驗
    報告、代號與真實姓名對照表、法務部調查局95年5月25日
    調科壹字第9522212230號檢驗通知書各1份在卷足考，足認
    被告確有於上揭時地施用第1級毒品海洛因及第2級毒品甲基
    安非他命之犯行。此外，被告前因施用毒品案件，經本院以
    94年度毒聲字第309號裁定送觀察、勒戒後，認無繼續施用
    毒品傾向，於94年8月29日釋放，並經臺灣嘉義地方法院檢
    察署檢察官於同年8月30日以94年度毒偵字第973號為不起訴
    處分確定，有上揭不起訴處分、臺灣高等法院被告全國前案
    紀錄表各1份附卷可參，足見被告確係在觀察、勒戒執行完
    畢釋放後，5年內再犯施用第1級毒品及第2級毒品犯行甚明
    。
  (二)雖被告以上詞置辯，而被告於94年9月30日22時30分許採集
    之尿液，與其於本院當庭採集之尿液送鑑定，因94年9月30
    日採集之尿液未妥善保存導致毀敗，故無法檢出DNA型別、
    序列進行比對一節，有法務部調查局95年6月19日調科肆字
    第9500283150號鑑定通知書、本院辦理刑事案件電話記錄查
    詢表各1份附卷可考。然證人即員警甲○○於本院審理時結
    證稱：94年9月30日是由伊另一個同事吳建德採尿，但伊有
    在場目睹採尿過程，被告是在分局的廁所裡面自行採尿，吳
    建德就站在廁所外面，伊則站在要進去廁所的那個門外面進
    行戒護，被告尿液採完交給吳建德後，再交給伊彌封並由被
    告捺印，全程被告都有在場親眼目睹等語，足見被告採尿瓶
    並無添加他人尿液之情事。且與被告同於94年9月30日為警
    查獲之乙○○，其於同日經警採尿送驗，係呈嗎啡陰性、甲
    基安非他命陽性反應一節，有採驗尿液登記簿、彰化縣衛生
    局煙毒尿液檢驗成績書各1份在卷足考，與被告同日採集之
    尿液係呈嗎啡、甲基安非他命陽性反應之結果有異，是被告
    若未施用毒品，而係員警將乙○○之尿液加入被告尿液，則
    被告之尿液檢驗當無呈嗎啡陽性反應之可能。
  (三)綜上所述，足認被告自白之部分與事實相符，其上揭所辯顯
    係飾卸之詞，委無可採。本件事證明確，被告犯行堪予認定
    。
二、論罪科刑部分：
  (一)核被告所為，係犯毒品危害防制條例第10條第1項之施用第1
    級毒品罪及同條第2項之施用第2級毒品罪。被告持有第1級
    毒品海洛因及第2級毒品甲基安非他命進而施用之，其持有
    之低度行為應為施用之高度行為所吸收，均不另論罪。
  (二)被告行為後，94年1月7日修正公布之刑法，自95年7月1日施
    行，刪除刑法第56條連續犯之規定。本件被告之犯行，因行
    為後新法業已刪除連續犯之規定，此刪除雖非犯罪構成要件
    之變更，但顯已影響行為人刑罰之法律效果，自屬法律有變
    更，依新法第2條第1項規定，比較新、舊法結果，仍應適用
    較有利於被告之行為時法律即舊法論以連續犯。是被告前後
    多次施用海洛因、甲基安非他命之犯行，時間緊接，犯罪構
    成要件相同，顯係基於概括犯意反覆為之，均為連續犯，各
    應論以施用第1級毒品罪、施用第2級毒品罪一罪，並均加重
    其刑。被告所犯上開2罪，犯意各別，罪名有異，應予分論
    併罰。
  (三)雖檢察官僅就被告94年9月30日之犯行提起公訴，惟被告上
    揭其餘犯行，與前揭起訴並經本院判決有罪之部分，有連續
    犯之裁判上一罪之關係，為起訴效力所及，本院自得併予審
    理。
  (四)爰審酌被告前因施用毒品犯行，經觀察、勒戒執行完畢，猶
    不思藉機徹底戒除施用毒品之惡習，猶故態復萌，再次施用
    毒品，惟其施用毒品係自戕行為，並未因此而危害他人，所
    生損害不大，暨本件施用毒品之手段、次數，其犯後坦承犯
    行態度良好等一切情狀，各量處如主文所示之刑。而被告行
    為後，94年1月7日修正公布之刑法，自95年7月1日施行，修
    正刑法第51條第5款關於有期徒刑定其應執行之刑之規定，
    比較修正前後之規定，修正後刑法並非較有利於行為人，依
    刑法第2條第1項之規定，仍應依修正前刑法定其應執行之刑
    。
據上論斷，應依刑事訴訟法第299條第1項前段，毒品危害防制條
例第10條第1項、第2項、第23條第2項，刑法第11條前段、第2條
第1項，修正前刑法第56條、第51條第5款，判決如主文。
本案經檢察官李志明到庭執行職務。
中    華    民    國    95    年    7     月    25    日
                    刑事第三庭  審判長法  官  沈福財
                                      法  官  陳仁智
                                      法  官  卓春慧
上列正本證明與原本無異。
如不服本判決，應於判決送達後10日內向本院提出上訴狀（應附
繕本）。
中    華    民    國    95    年    7     月    25    日
                                      書記官  江芳耀
附錄本案論罪科刑法條全文：
毒品危害防制條例第10條
施用第一級毒品者，處6月以上5年以下有期徒刑。
施用第二級毒品者，處3年以下有期徒刑。


司法院資訊處製作；財團法人民間司法改革基金會備份。
